# 企业负债完整性如何审查

提问人：Deyang 时间：2018-06-28 17:46:50
如题，请问对于投资公司如何调查被投资公司的隐藏负债，希望多多发言，谢谢大家！

回答人：chenyiwei
可参考财务审计中针对负债类项目（特别是以应付账款、预计负债等为代表）的“完整性”认定所执行的审计程序，这在任何一个会计师事务所的审计程序表中都可以查到。当然审计程序表中所列的都是一般常规情况下需执行的程序，如果识别出某方面的重大、特别风险，就要根据具体情况追加有针对性的审计程序了。